ACORDAO-COMPLETO-2436105

ACÓRDÃO DE RELAÇÃO

ACÓRDÃO DE RELAÇÃO 2810/2020 ATA 40/2020 - PLENÁRIO

Acórdão 2810/2020-TCU-Plenário
VISTOS e relacionados estes autos de representação, com pedido de adoção de medida cautelar, formulada pela empresa A&C Refrigeração e Elétrica Ltda., noticiando supostas irregularidades na condução do Pregão Eletrônico 31/2020, promovido pelo Tribunal de Justiça do Distrito Federal e dos Territórios (TJDFT) com vistas à contratação de empresa especializada para fornecimento e instalação de seis equipamentos condicionadores de ar do tipo self contained, de capacidade de 10 TR, para substituição dos condensadores de ar que atendem ao plenário do tribunal do júri nos fóruns de Ceilândia, Taguatinga e Paranoá, e do serviço de manutenção preventiva e corretiva dos equipamentos instalados. 
Considerando que a representação preenche os requisitos de admissibilidade previstos nos arts. 235 e 237, inciso VII e parágrafo único, do RI/TCU, podendo ser conhecida;
Considerando que a representante alegou que houve a classificação irregular da vencedora do certame, vez que os equipamentos oferecidos não seriam compatíveis com as especificações técnicas exigidas e a licitante não estaria credenciada junto ao fabricante;
Considerando que a representante alegou que teria ocorrido afronta ao princípio da isonomia, pois outra licitante teria sido desclassificada por não atender às especificações técnicas;
Considerando que a Selog verificou que a licitante vencedora, em sua proposta, descreveu as características técnicas dos equipamentos em consonância com as especificações definidas no edital e apresentou catálogo do fabricante em que constavam produtos condizentes com as características detalhadas na citada proposta;
Considerando que a unidade instrutiva constatou que ocorreu erro formal na codificação do equipamento oferecido, erro esse que foi devidamente esclarecido;
Considerando que a Selog apurou que o credenciamento não foi um requisito estabelecido para as etapas de análise/aceitação das propostas e/ou de habilitação dos licitantes, mas que se trata de exigência que será verificada na fase de contratação;     
Considerando que a unidade técnica constatou que, no caso da outra empresa mencionada pela representante, não ocorreu desclassificação, mas inabilitação por descumprimento à exigência de apresentação de atestado de capacidade técnica;
Considerando que a Selog entendeu afastado o pressuposto da plausibilidade jurídica, por não haver demonstração de que ocorreu afronta à legislação, aos princípios jurídicos e às regras do edital;
ACORDAM, os Ministros do Tribunal de Contas da União, reunidos em Sessão de Plenário, por unanimidade, em:
a) conhecer da presente representação, por preencher os requisitos de admissibilidade previstos no RI/TCU, para, no mérito, considerá-la improcedente;
b) indeferir o requerimento de adoção de medida cautelar por inexistência dos pressupostos para a sua concessão;
c) dar ciência desta deliberação à representante e ao Tribunal de Justiça do Distrito Federal e dos Territórios.
d) arquivar os presentes autos sem prejuízo de o Tribunal vir a analisar a matéria novamente em processo distinto caso presentes elementos que justifiquem a medida.
1. Processo TC-Processo 035.381/2020-5 (REPRESENTAÇÃO) 
	1.1. Órgão/Entidade: Tribunal de Justiça do Distrito Federal e dos Territórios (TJDFT) 
	1.2. Representante: A&C Refrigeração e Elétrica Ltda. (CNPJ 04.030.906/0001-00) 
	1.3. Relator: Ministro-Substituto Augusto Sherman Cavalcanti
	1.4. Representante do Ministério Público: não atuou
	1.5. Unidade Técnica: Secretaria de Controle Externo de Aquisições Logísticas (Selog) .
	1.6. Representação legal: Pablo Alves Prado (43164/OAB-DF) e outros, representando A&C Refrigeração e Elétrica Ltda.

AUGUSTO SHERMAN

Não atuou

REPRESENTAÇÃO (REPR)

Secretaria de Controle Externo de Aquisições Logísticas (Selog).